臺灣桃園地方法院民事判決
110年度訴字第1624號
原      告  羅紹斌  

訴訟代理人  余嘉勳律師
            魏翠亭律師
上  一  人
複  代理人  許育齊律師
被      告  鄧松敦  
訴訟代理人  王信凱律師
上列當事人間請求給付股款事件，本院於民國110年12月29日言
詞辯論終結，判決如下：
    主      文
一、被告應給付原告新臺幣300萬元，及自民國110 年10月8 日
    起至清償日止，按週年利率百分之5 計算之利息。
二、訴訟費用由被告負擔。
三、本判決於原告以新臺幣100萬元為被告供擔保後，得假執行
    。
    事實及理由
一、原告主張：兩造、羅聖忠及訴外人鈞悠股份有限公司（下稱
    鈞悠公司）之代表人即吳宗勳，於民國108年12月間達成協
    議，約定由被告及羅聖忠分別向伊購買所有訴外人晟達營造
    工程股份有限公司（下稱晟達公司）之3成、4成股權，價金
    分別為新臺幣（下同）300萬元、400萬元，伊已依約於109
    年1月20日將晟達公司之股權移轉予被告及羅聖忠名下，然
    被告卻未給付購買股款之價金，爰依民法第367條之規定，
    請求被告給付買賣價金，另因被告否認兩造間存有買賣關係
    ，故伊亦得依民法不當得利之法律關係，請求被告返還受有
    300萬元之價金利益等語，並聲明：㈠被告應給付原告300萬
    元，及自起訴狀繕本送達翌日起至清償日止，按週年利率5％
    計算之利息。㈡願供擔保請准宣告假執行。
二、被告則以：原告前因施作工程有資金周轉需求，故向被告借
    款200萬元，後原告同意以其所有晟達公司股權之3成移轉予
    被告，作為前開債務之抵償，是兩造間並無任何買賣股權之
    情形存在等語，資為抗辯。並聲明：原告之訴駁回。
三、原告主張其於109年1月20日，將所有晟達公司3成股權移轉
    登記予被告一節，業據其提出晟達公司股東名簿，在卷可稽
    （見本院卷第33-34頁），且為被告所不爭執，堪信為真。
    本院茲就兩造間之爭點判斷如下：
　㈠按稱買賣者，謂當事人約定一方移轉財產權於他方，他方支
    付價金之契約，民法第345條第1項定有明文，依同法第348
    條、第367條規定，於買賣關係中，出賣人之義務在於交付
    其物於買受人，並使其取得標的物所有權，買受人則以交付
    約定價金及受領標的物為其義務。
　1.經查，兩造雖對於原告將晟達公司3成股權移轉予被告之原
    因，各執一詞，然觀諸證人吳宗勳證稱：兩造及鈞悠公司決
    定合股拿到晟達公司的股權，因為我們要利用晟達公司甲級
    營造牌去承攬工程，如果兩造及鈞悠公司都是晟達公司股東
    ，就可以一起營業、一起獲利，當時我們有約定晟達公司股
    本總額為1,000萬元，鈞悠公司是由羅聖忠出面以400萬元向
    原告購買晟達公司4成股權，並登記在羅聖忠名下，被告也
    是為了入股才會購買晟達公司股權，我們前後洽談的次數約
    2-3次，過程中我沒有聽被告說是要用債務抵繳股權價款的
    方式入股等語（見本院卷第45-47頁）、證人羅聖忠證稱：
    鈞悠公司在經營太陽能建置的過程中需要興建廠房，我們需
    要有合格的營造廠來配合，所以就決定投資晟達公司，我們
    約定1成的股價是100萬元，鈞悠公司由我出面向原告以400
    萬元價格購買晟達公司4成股權，在我與兩造、吳宗勳洽談
    股權買賣的過程中，我沒有聽到被告想要用原告對他積欠的
    債務來抵償晟達公司股權價款這樣的說詞等語（見本院卷第
    50-51頁），可見兩造及吳宗勳、羅聖忠確有進行多次洽談
    ，並達成晟達公司之股權1成價值為100萬元，而由被告及羅
    聖忠分別以300萬元、400萬元作為原告移轉晟達公司3成、4
    成股權予其等對價之合意，就此以觀，原告主張兩造間就晟
    達公司股權之標的係有成立買賣之合意一節，應屬有據。
　2.被告雖辯稱兩造存有以原告先前積欠之200萬元債務抵償晟
    達公司股權價金之合意云云，然依照被告所提出之匯款資料
    ，其將200萬元之款項係匯入訴外人羅閎譯之名下帳戶，就
    形式上觀之，未見與原告有所關連，是原告是否確有積欠被
    告200萬元債務之情形，已有可疑；縱令屬實，然晟達公司3
    成股權之價值為300萬元，已如前述，殊難想像原告會同意
    以之抵償其僅積欠被告之200萬元債務，而被告就其所辯之
    抵償合意，並未能提出任何證據以實其說，且證人吳宗勳、
    羅聖忠與兩造洽談股權買賣期間，亦未曾聽聞兩造談及抵償
    合意之任何隻字片語，是被告此部分所辯，實乏所據。則被
    告既未能舉證證明兩造有以其他債務抵償股權買賣價金之合
    意，是原告以買賣之法律關係，請求被告給付300萬元價金
    ，應屬有據。
　㈡次按給付無確定期限者，債務人於債權人得請求給付時，經
    其催告而未為給付，自受催告時起，負遲延責任；其經債權
    人起訴而送達訴狀，或依督促程序送達支付命令，或為其他
    相類之行為者，與催告有同一之效力；遲延之債務，以支付
    金錢為標的者，債權人得請求依法定利率計算之遲延利息；
    應付利息之債務，其利率未經約定，亦無法律可據者，週年
    利率為5 ％，亦為民法第229 條第2 項、第233 條第1 項前
    段、第203 條所明定。經查，兩造間就300萬元之買賣價金
    ，查無約定有清償期之情形，應屬未定期限債務，而原告業
    於109年12月18日以存證信函催告被告於10日內給付價金（
    見本院卷第9-11頁），是原告本件僅以起訴狀繕本送達翌日
    即110年10月8日（見本院卷第21頁回證）起至清償日止，另
    請求被告給付按週年利率5 ％計算之利息，亦屬有據。
四、綜上所述，兩造確有就晟達公司3成股權達承買賣合意，而
　　被告未能舉證證明兩造間另有以債務抵償股權價金之合意，
　　是原告依照民法第367 條之法律關係提起本件訴訟，請求被
　　告給付300 萬元，及自110年10月8日起至清償日止，按週年
　　利率5 ％計算之利息，為有理由，應予准許。又原告陳明願
　　供擔保請准宣告假執行，合於法律規定，爰酌定相當金額准
　　許之。
五、本件事證已臻明確，兩造其餘陳述及所提證據，經審酌後認
    與判決結果不生影響，爰不予逐一論列。
六、訴訟費用負擔之依據：民事訴訟法第78條。 　　
中　　華　　民　　國　　111 　年　　3 　　月　　1 　　日
                    民事第二庭    法　官　廖子涵
正本係照原本作成。
如對本判決上訴，須於判決送達後二十日內向本院提出上訴狀。
如委任律師提起上訴者，應一併繳納上訴審裁判費。　　　　　
中　　華　　民　　國　　111 　年　　3 　　月　　2 　　日
                                  書記官  李慧慧